【裁判字號】    99,抗,433
【裁判日期】    990427
【裁判案由】    聲請單獨宣告沒收違禁物
【裁判全文】
臺灣高等法院刑事裁定                   99年度抗字第433號
抗  告  人  臺灣桃園地方法院檢察署檢察官
被      告  甲○○
上列抗告人因聲請單獨宣告沒收扣押物案件，不服臺灣桃園地方
法院中華民國99年3月13日裁定（99年度聲字第693號），提起抗
告，本院裁定如下：
    主  文
抗告駁回。
    理  由
一、抗告意旨略以：本件桃園縣政府警察局桃園分局於民國98年
    8月14日以桃警分刑字第00981004808號報告書之被告甲○○
    意圖販賣而持有第二級毒品案件，經桃園地檢署檢察官於98
    年10月29日以98年度偵字第18544號不起訴處分，經職權送
    請臺灣高等法院檢察署再議後，以98年度上職議字第12960
    號駁回確定。本件扣案之疑似安非他命白色透明晶體6包(
    總淨重1.0743公克)經毒品鑑驗結果，檢出第二級毒品甲基
    安非他命成分，有憲兵司令部刑事鑑驗中心憲直刑鑑字第
    0980002143號鑑定書在卷可稽，故扣案之第二級毒品甲基安
    非他命屬違禁物甚明。就報告意旨所指被告甲○○意圖販賣
    而持有第二級毒品案件，桃園地檢署檢察官既於不起訴處分
    確定後聲請單獨宣告沒收違禁物，就該案扣押之第二級毒品
    甲基安非他命，當非法院得自由裁量可否沒收之物，原審以
    被告甲○○施用第二級毒品案件之另案判決(同院98年度審
    易字第1902號)已宣告沒收而駁回聲請，容有誤會，原裁定
    顯有違背法令之違誤。
二、原裁定意旨略以: 被告甲○○於98年8月13日下午5時30分許
    ，在桃園縣中壢市○○○街53號社區中庭，為警查獲扣得之
    甲基安非他命 (原裁定誤載為海洛因)6 包（合計驗餘淨重
    1.0743公克），已據聲請人以被告於98年8月13日中午12時
    許基於單一行為決意施用甲基安非他命提起公訴，經本院以
    98年度審易字第1902號判決，並宣告將扣案之第二級毒品甲
    基安非他命沒收銷燬。該扣案物既已經宣告沒收銷燬，聲請
    人復行聲請宣告沒收銷燬，難認必要，應予駁回等語。
三、按查獲之毒品，不問屬於犯人與否，沒收銷燬之，毒品危害
    防制條例第18條第1項前段定有明文。又違禁物得單獨宣告
    沒收；若案件未起訴者，應由檢察官聲請法院以裁定沒收之
    ，刑法第40條第2項定有明文。
四、經查：桃園縣政府警察局桃園分局員警，於民國98年8月13
    日17時40分許，在桃園縣中壢市○○○街53號社區中庭，查
    獲被告甲○○持有第二級毒品甲基安非他命，並扣得第二級
    毒品甲基安非他命6包（合計驗餘淨重1.0743公克），原認
    定被告欲販售牟利，惟經檢察官偵查後認販賣之犯行罪嫌不
    足，以98年度偵字第18544號為不起訴處分，並經98年度上
    職議字第12960號駁回再議確定。然被告於98年8月14日及98
    年9月29日偵查中，坦承毒品係伊自己施用，最後一次施用
    係於8月13日中午等語(見偵卷第22、49頁)。足見被告在98
    年8月13日曾持有並施用甲基安非他命，則扣案之毒品顯屬
    被告施用毒品之證據，又被告施用毒品之犯行，經原審98年
    度審易字第1902號判決，則被告持有毒品之低度行為，自為
    施用毒品之階段行為，屬施用毒品犯行之一部分，自無將被
    告持有甲基安非他命之行為與施用甲基安非他命之行為割裂
    之理。是以本件查獲扣案之毒品，既屬被告施用毒品犯行之
    積極證據，復經法院判決確認，自非屬無附隨案件而得將違
    禁物單獨宣告沒收之情，抗告意旨執此指摘原裁定不當，為
    無理由，應予駁回。
五、據上論斷，依刑事訴訟法第412條，裁定如主文。
中    華    民    國    99    年    4     月    27    日
                  刑事第二十二庭審判長法  官  郭雅美
                                      法  官  李麗珠
                                      法  官  洪于智
以上正本證明與原本無異。
如不服本裁定，應於收受送達後五日內向本院提出抗告狀。
                                      書記官  強梅芳
中    華    民    國    99    年    4     月    29    日

司法院資訊處製作；財團法人民間司法改革基金會備份。
